【裁判字號】    98,訴,3857
【裁判日期】    990930
【裁判案由】    妨害性自主罪
【裁判全文】
臺灣臺中地方法院刑事判決              98年度訴字第3857號
公  訴  人  臺灣臺中地方法院檢察署檢察官
被      告  乙○○
選任辯護人  財團法人法律扶助基金會洪明儒律師
上列被告因妨害性自主罪案件，經檢察官提起公訴（98年度少連
偵字第45號），本院判決如下：
    主    文
乙○○對未滿十四歲女子犯強制性交罪，處有期徒刑柒年陸月。
    犯罪事實
一、乙○○（綽號小范）透過其友人陳威（綽號小捲），認識未
    滿14歲之少女00000000（以下簡稱Ａ女，民國85年1月生，
    詳真實姓名對照表）。乙○○於97年11月1日晚上，與陳威
    相約在臺中市○○區○○路35號「禾康飯店」606號房見面
    ，準備與其他友人在飯店施用K他命（俗稱拉K），Ａ女則與
    陳威一起前往，並在飯店過夜。98年11月2日上午9時許，陳
    威與綽號「小胖」之友人有事離開飯店，僅剩乙○○與Ａ女
    在飯店房間內。乙○○在浴室洗完澡後，僅著內褲出來，要
    求Ａ女將電視轉至色情頻道，並要Ａ女幫其口交，經Ａ女拒
    絕後，詎乙○○明知Ａ女係未滿14歲之女子，竟基於強制性
    交之犯意，自行將內褲拉下來，站在Ａ女之前方，用雙手自
    後抓住Ａ女之頭部及後頸，壓著Ａ女之頭部靠近其陰莖，並
    將其陰莖塞入Ａ女之嘴巴，違背甲○之意願，強制Ａ女幫其
    口交，直到Ａ女嗆到後不斷拒絕，乙○○始放手，以此方式
    對Ａ女強制性交得逞。
二、案經甲○之母A1（卷內代號00000000A，真實姓名年籍詳卷）
    訴由臺中市警察局移送臺灣臺中地方法院檢察署檢察官偵查
    起訴。
    理    由
壹、關於證據能力之判斷：
一、依性侵害犯罪防治法第12條第2項之規定，司法機關所製作
    必須公示之文書，不得揭露被害人之姓名、出生年月日、住
    居所及其他足資識別被害人身分之資訊。本件判決書事實欄
    及理由欄關於被害人Ａ女、其母親Ａ1之姓名僅記載代號（
    真實姓名、年籍資料詳偵查卷密封證物袋內之資料，至事實
    欄摘記甲女出生年月、未及生日，係為釐清被告犯行時，被
    害人是否已滿14歲）。
二、按檢察官職司追訴犯罪，就審判程式之訴訟構造言，檢察官
    係屬與被告相對立之當事人一方，偵查中對被告以外之人所
    為之偵查筆錄，或被告以外之人向檢察官所提之書面陳述，
    性質上均屬傳聞證據。自理論上言，如未予被告反對詰問、
    適當辯解之機會，一律准其為證據，似有違當事人進行主義
    之精神，對被告之防禦權亦有所妨礙；然而現階段刑事訴訟
    法規定檢察官代表國家偵查犯罪、實施公訴，必須對於被告
    之犯罪事實負舉證之責，依法其有訊問被告、證人及鑑定人
    之權，證人、鑑定人且須具結，而實務運作時，偵查中檢察
    官向被告以外之人所取得之陳述，原則上均能遵守法律規定
    ，不致違法取供，其可信性極高，為兼顧理論與實務，乃於
    修正刑事訴訟法時，增列第159 條之1 第2 項，明定被告以
    外之人（含被害人、證人等）於偵查中向檢察官所為陳述，
    除顯有不可信之情況者外，得為證據，並於92年9 月1 日施
    行（最高法院94年度臺上字第7416號判決意旨參照）。又詰
    問權係指訴訟上當事人有在審判庭輪流盤問證人，以求發現
    真實，辨明供述證據真偽之權利，其於現行刑事訴訟制度之
    設計，以刑事訴訟法第166 條以下規定之交互詰問為實踐，
    屬於人證調查證據程式之一環；與證據能力係指符合法律所
    規定之證據適格，而得成為證明犯罪事實存在與否之證據資
    格，性質上並非相同。偵查中檢察官為蒐集被告犯罪證據，
    訊問證人旨在確認被告嫌疑之有無及內容，與審判期日透過
    當事人之攻防，調查證人以認定事實之性質及目的，尚屬有
    別。偵查中訊問證人，法無明文必須傳喚被告使之得以在場
    ，刑事訴訟法第248 條第1 項前段雖規定：「如被告在場者
    ，被告得親自詰問」，事實上亦難期被告有於偵查中行使詰
    問權之機會。此項未經被告詰問之被告以外之人於偵查中向
    檢察官所為之陳述，依刑事訴訟法第159 條之1 第2 項之規
    定，原則上屬於法律規定為有證據能力之傳聞證據，於例外
    顯有不可信之情況，始否定其得為證據。是得為證據之被告
    以外之人於偵查中所為之陳述，因其陳述未經被告詰問，應
    認屬於未經合法調查之證據，並非無證據能力，而禁止證據
    之使用。此項詰問權之欠缺，非不得於審判中由被告行使以
    補正，而完足為經合法調查之證據。倘被告於審判中捨棄詰
    問權，或證人客觀上有不能受詰問之情形，自無不當剝奪被
    告詰問權行使之可言（最高法院96年度臺上字第4064號判決
    要旨參照）。經查，證人甲○、A1在檢察官偵查時，係以證
    人之身分，A1部分經檢察官告以具結之義務及偽證之處罰，
    經其具結，而於負擔偽證罪之處罰心理下所為，係經以具結
    擔保其證述之真實性；甲○部分，因未滿16歲依刑事訴訟法
    第186條第1項第1款規定，不得命具結，但檢察官已告以應
    據實陳述（偵卷第8頁）；且甲○及A1於檢察官訊問時之證述
    ，並無證據顯示係遭受強暴、脅迫、詐欺、利誘等外力干擾
    情形，或在影響其心理狀況致妨礙其自由陳述等顯不可信之
    情況下所為，況證人甲○業經被告及其選任辯護人在本院審
    理中行使對質詰問權，補正詰問程式，而完足為合法調查之
    證據。
三、按被告以外之人（包括證人、鑑定人、告訴人、被害人及共
    同被告等）於審判外之言詞或書面陳述，除法律有規定外，
    不得作為證據，刑事訴訟法第159條第1項定有明文。證人甲
    ○之警詢筆錄，係屬被告以外之人於審判外之言詞陳述，被
    告及辯護人不同意有證據能力，且查無符合法律規定得作為
    證據之例外情形，依法自不得作為證據，應予排除。
四、按刑事訴訟法第159條之5規定：「（第1項）被告以外之人
    於審判外之陳述，雖不符前4條之規定，而經當事人於審判
    程序同意作為證據，法院審酌該言詞陳述或書面陳述作成時
    之情況，認為適當者，亦得為證據。（第2項）當事人、代
    理人或辯護人於法院調查證據時，知有第159條第1項不得為
    證據之情形，而未於言詞辯論終結前聲明異議者，視為有前
    項之同意」，其立法意旨在於傳聞證據未經當事人之反對詰
    問予以核實，原則上先予排除，惟若當事人已放棄詰問或未
    聲明異議，基於證據資料愈豐富，愈有助於真實發現之理念
    ，且強化言詞辯論原則，法院自可承認該傳聞證據例外擁有
    證據能力。經查，證人A1之警訊及偵查筆錄、證人陳威之警
    訊筆錄，檢察官、被告及辯護人均未對該證據之證據能力為
    爭執，且迄至言詞辯論終結前亦未聲明異議，可認為均同意
    作為證據，本院審酌該證據之取得過程並無瑕疵，與本案待
    證事實間復具有相當之關聯性，以之為本案證據尚無不當，
    認為得為本案之證據，是依刑事訴訟法第159條之5之規定，
    認有證據能力。
五、按測謊鑑定究竟有無證據能力，刑事訴訟法並無明文規定。
    惟實務上，送鑑單位依同法第208條第1項規定，囑託機關為
    測謊鑑定，受囑託機關就鑑定結果，以機關名義函覆原送鑑
    單位，該測謊鑑定結果之書面報告，即係受囑託機關之鑑定
    報告。而機關之鑑定報告，並不當然具有證據能力，若其形
    式上符合測謊基本程式要件，包括：經受測人同意配合，並
    已告知得拒絕受測，以減輕受測者不必要之壓力。測謊員須
    經良好之專業訓練與相當之經驗。測謊儀器品質良好且運作
    正常。受測人身心及意識狀態正常。測謊環境良好，無不當
    之外力干擾等要件，即得賦予證據能力。復按刑事訴訟法第
    206條第1項規定：「鑑定之經過及其結果，應命鑑定人以言
    詞或書面報告」，又法院或檢察官囑託相當之機關鑑定，準
    用第206條第1項之規定，同法第208條亦有明文。是鑑定報
    告書之內容應包括鑑定經過及其結果。法院囑託鑑定機關為
    測謊鑑定時，受囑託之鑑定機關不惟應將鑑定結果函覆，並
    應將鑑定經過一併載明於測謊之鑑定報告書中。若鑑定報告
    書僅簡略記載鑑定結果而未載明鑑定經過，既與法定記載要
    件不符，法院自應命受囑託機關補正，必要時並得通知實施
    鑑定之人以言詞報告或說明。否則，此種欠缺法定要件之鑑
    定報告即難謂具有證據資格（最高法院97年度臺上字第123
    號判決意旨參見）。本案偵查卷所附之測謊報告書（偵卷第
    27 頁至第53頁），經核對其內容均符合測謊基本程式要件
    ，且對於鑑定之經過（包括施測過程及鑑定方法）及其結果
    亦均為詳細之記載，依法自得作為證據，而有證據能力。
貳、實體部分之判斷：
一、訊據被告乙○○固坦承於97年11月2日上午9時許，在臺中市
    ○○區○○路35號「禾康飯店」606號房間內，有將生殖器
    放入甲○嘴巴內之行為，然否認有強制性交之犯行，辯稱：
    不知道甲○幾歲，口交有經過甲○之同意，且時間僅10秒左右
    ，即要求甲○停止，過程中均未強迫甲○，甲○是因為被告曾
    罵她髒話，要她回家及要求陳威不要收留她，遭其怨恨而挾
    怨報復誣指云云，然本院查：
（一）被告於本院審理中，對於上開時間、地點，甲○確有對其
      為口交之行為坦承不諱，核與甲○於歷次訊問所述相符（
      詳如下述），並有被告之測謊鑑定書（偵卷第27至53頁）
      附卷可為佐證，此部分事實，應可認定。
（二）關於被告有無違反甲○之意願，本院之判斷：案發當時，
      現場僅被告及甲○2人，並無第三者在場，而被告與甲○所
      述又截然相反，因此，本院自須就2人所述何者較為可採
      為判斷，經查：
   1、被告前後之供述內容：
   （1）被告於99年2月16日警訊中先稱：自己綽號叫「小范」
        ，不認識本案被害人甲○；甲○指稱於97年11月2日早上9
        時左右，在禾康飯店606號房遭他性侵害等情並不屬實
        。並稱：當天11月2日早上陳威跟小胖離開禾康飯店去
        法院後，約10幾分鐘後他也跟著離開，只剩下甲○在飯
        店房間裡面云云（警卷第5頁）。依據上開被告之警訊
        內容，被告一開始在警訊中，根本否認認識甲○，並否
        認與甲○間有何口交行為。
   （2）98年7月29日被告於檢察官偵訊中，被告又稱：不認識甲
        ○，只知道有這個人；她是陳威的朋友。自己和陳威是
        好朋友，沒有和甲○一同出去過；甲○是有一次和陳威在
        一起來找他們，他看到她（偵卷第15至16頁）。97年11
        月1日下午，陳威有帶甲○跟他在一起，到禾康飯店606
        號房，他忘記自己何時過去的，但應該是晚上過去的，
        他本來和陳威就約好當天下午要去汽車旅館開房間休息
        ，不知道陳威帶甲○過來。當時還有小胖、陳威、自己
        及綽號「紅菱」之人（偵卷第16頁）。11月1日晚上過
        去之後，他有先離開，去找女友，再回來飯店，當時他
        們在飯店拉K，一直到隔天早上才離開。隔天早上，飯
        店剩下小捲（即陳威）、小胖、他及甲○。小捲和小胖
        說要去法院，他們前一天晚上就說隔天早上要去法院報
        到。小胖和小捲到法院時，只剩下他和甲○在房間；他
        沒有去浴室沖澡，只有洗臉，當時也沒有和甲○在房間
        內看色情頻道，沒有要求甲○幫他口交（偵卷第16頁）
        。依據上開被告之偵查筆錄內容，被告雖坦承於案發之
        97年11月2日早上，自己曾與甲○有過獨處一室之情形，
        但否認自己有進浴室沖澡，否認在房間內看色情頻道，
        更否認與甲○間有口交行為。
   （3）98年8月28日檢察官命對被告進行測謊，其鑑定結果為
        「受測人乙○○於測前會談中否認，97年11月2日在禾
        康飯店606號房間內，有將生殖器放入代號00000000（
        即甲○）嘴巴之行為。經測謊儀器先以刺激測試法【The
        Stimulation Test(ST)】檢測生理反應情形及熟悉測試
        後，再以區域比對法【The DoDPI Zone Comparison
        Technique(ZCT)】測試，經採7分位數據分析法比對分
        析，結果對於下列問題1、2均呈不實反應（詳測謊圖譜
        數據分析表）：1.那天（97/11/2）在房間內你的生殖
        器有沒有放入她（代號00000000）的嘴巴？（答：沒有
        ）2.那天（97/11/2）在禾康飯店房間內你的生殖器有
        沒有放入她（代號00000000）的嘴巴？（答：沒有）。
        嗣經測後晤談，受測人坦承當日確有將生殖器放入代號
        00000000的嘴巴，惟陳稱係代號00000000自願為其口交
        ，並無任何違反其意願之行為」，此有被告之測謊鑑定
        書（偵卷第27至53頁）附卷可稽。
   （4）經上開測謊後，被告於98年10月7日偵查中即改稱：當
        天一開始他和陳威要去汽車旅館拉K，不知道陳威會帶甲
        ○去，因為他知道甲○的年齡，她才讀國二而已，他先
        前有幫她媽找過她，他怕她會害了他們，就叫她回去，
        而且還對她罵三字經，陳威就跟他說，甲○是他找來的
        ，給他一點面子。當天晚上7點多，他就先離開，等到
        晚上10點多，回到汽車旅館，發現甲○還沒有走，有一
        位綽號「小孩」之人已經接到甲○媽媽的電話，打電話
        過來，問甲○有沒有在這邊，她要過來找，當時甲○和一
        群海線的年輕人開車出去，他以為她不會再回來，就先
        睡了。結果等到隔天早上起來，又看到甲○在房間內，
        他就問甲○為何沒有回家，當時陳威要到法院去報到，
        就剩下他和甲○，他先進去洗澡，洗完澡出來，發現甲○
        在看A片，2人有先聊幾句話，甲○還請他買早餐，他問甲
        ○等一下他們走了，妳自己一個人怎麼辦，甲○就問他
        ，可不可以住他家，他就說不行，甲 ○就主動摸他的生
        殖器，他當時有點反應，甲○就幫他口交，他並沒有強
        迫甲○（偵卷第63至64頁）云云。顯然，被告已經推翻
        自己在警訊，以及測謊之前在偵查中所為之陳述，改稱
        ，是甲○自願而且是主動的為他口交云云。
   （6）嗣被告於99年8月26日本院審理中詰問甲○後，對甲○於
        本院作證供述之內容又表示：陳威走之後，他去洗澡，
        洗出來，遙控器在甲○手上，他要甲○轉到色情頻道，並
        且請甲○幫他口交，甲○有點不好意思（本院卷第76頁）
        云云。是以被告於本院審理中又改稱，是他要求甲○為
        其口交，而甲○只是「有點不好意思」云云。
   （7）被告上開前後不一致且相互矛盾之說法，本院顯難以認
        定，其何時所述為真。
   2、甲○前後供述內容：
   （1）98年6月29日甲○於偵訊中稱：97年11月1日是晚上才看
        到被告進來禾康飯店606號房間，被告幾點進來房間她
        不清楚，因為她跟被告他不熟，只記得是晚上。他們一
        直在禾康飯店待到隔天下午2點離開。97年11月2日上午
        ，剩下被告、陳威、小胖和她在飯店，但是陳威說他要
        和小胖去法院，就只有剩下我和被告在房間。陳威2人
        離開後，被告就將門鎖起來先去洗澡，洗完澡出來看見
        她在看電視，就叫她轉到色情頻道開始看，被告當時上
        半身沒有穿衣服，下半身只有穿內褲，就站在她面前將
        褲子拉下來，叫她幫他用一下，她跟被告說不要，被告
        就把她的頭壓著靠近他的生殖器，將他的生殖器塞進她
        的嘴巴裡，她一直跟被告說不要，後來被告才作罷（筆
        錄註記：甲○於偵查庭當庭哭泣）（偵卷第8至9頁）。
        並稱：被告當時有勃起；被告一開始是抓她的手去摸他
        的生殖器，接著就推她的頭去碰他的陰莖；當時她一直
        跟被告說不要不要，而且快要哭出來了，被告當時用雙
        手從她的後面抓著她的頭及後頸，往陰莖靠近去，她都
        快要嗆到了，被告才放手；時間大約有5到10分鐘，因
        為被告一直推她，將陰莖塞到她的嘴巴，要幫他口交，
        但她一直拒絕（偵卷第9頁）等情。對於案發當時遭被
        告違反其意願為口交之行為，其過程描述甚詳。
   （2）99年8月26日甲○於本院審理中證稱：「隔天早上陳威、
        小胖去法院報到，那時被告在洗澡，他們出門後，他剛
        好洗好，我在看電視，他把房門鎖起來，他就把電視轉
        到色情頻道，後來他叫我幫他那個（口交），我就說我
        不要，他就一直壓我的頭」、「我跟他說我不要，我跟
        陳威在一起，算是男女朋友，他也知道，我說不要這樣
        子」（本院卷第73頁背面），並堅稱，自己沒有同意口
        交（本院卷第74頁）等情。
   （3）綜上甲○證詞，對於97年11月2日上午遭被告性侵害之過
        程，甲○於偵查及本院審理中，均一致表示：當天是發
        生在陳威2人離去後，房間剩下她跟被告2人。被告起先
        在浴室洗澡，出來之後，要她將電視轉到色情頻道，並
        且要求為他口交，她雖然一直拒絕，但被告以手壓著她
        的頭，將生殖器放進她的嘴巴。其前後所述過程一致，
        並無相互矛盾、彼此互異之情形。
   3、而性侵害犯罪案件因具有隱密性，本件僅有被告及被害人
      2人在場，已淪為各說各話之局面，比較被告與被害人2人
      所述上開情節，及2人之智識、社會經驗等，本院認為此
      事涉及甲○名節，甲○縱屬年幼，亦無以事涉名節之事無端
      誣指被告之理，且比較2人上開關於案發經過之供述，一
      方面可明白的看出，被告依著調查證據之出現，不斷的翻
      異自己的供述，灼然可見其企圖拖免刑責之舉止；另一方
      面甲○的供述，卻前後一致，而且在本院審理中，除仍能
      指出當時發生前後之情節外，對於細節部分，如何人持遙
      控器切換電視頻道等細節，有隨著時間經過而記憶不清的
      正常情形。其基本事實之陳述與真實性無礙時，非不得予
      以採信（最高法院74年臺上字第1599號判例意旨可資參照
      ）。顯然，甲○之證述較諸被告自相矛盾、前後不一的辯
      詞，更屬可採。且依當時2人並無深刻交往，認識之程度
      甚微，甲○於當時又係陳威所帶同前往之女友，以2 人年
      齡、社會經驗及交往情形，依常情研判，甲○實無可能在
      認識不深的男子前，自行觀覽色情電視節目，甚至對於被
      告要求口交時，只是「有點不好意思」而已，更遑論主動
      積極的為被告進行口交。被告已經確實違反甲○之意願，
      顯可認定。
（二）被告雖否認知情甲○係未滿14歲之人，然查：
   1、被告於警訊中雖陳稱：「並沒有甲○所述之她曾跟我說她
      虛歲14歲，但實際年齡應該是12歲之事」（警卷第5頁）
      而否認知曉甲○年齡，然其於偵查中卻屢稱：「我有聽她
      說她讀北新國中」（偵卷第16頁）、「我知道她未成年，
      根本不可能對她做什麼事情，而且她媽媽找她很多次，我
      還曾經幫她媽媽找她」（偵卷第17頁）。且稱：他知道甲
      ○的年齡，她才讀國二而已（偵卷第63頁）。被告清楚的
      說明，其知曉甲○就讀國中，並未成年。
   2、對此部分，甲○於偵查中亦表明，曾跟被告說自己就讀國
      中（偵卷第9頁），且於本院審理中證稱：「他（指被告
      ）問我幾歲，我有跟他說我十二歲。我有跟他說我念三光
      國中，當時我國一」、「國一就是十四歲（虛歲）。我有
      跟他說我國一，他說我怎麼還那麼小」（本院卷第74頁及
      背面、第75頁）。亦說明其確實曾經告訴被告，自己的真
      實年齡。
   3、是以，被告對於甲○為未滿14歲之未成年人應早已知情，
      其於本院所稱不知甲○為未滿14歲之人云云，並無可採。
（三）是被告上開屢屢更易之辯解，實屬卸責之詞，均無足採信
      ，此外復有被害人母親A1之警訊及偵查指訴在卷可為佐證
      ，被告犯行應可認定。
二、至於辯護人於本院審理中，雖請求對被告有無違反甲○意願
    而與之口交，及是否知悉甲○為未滿14歲之人為測謊鑑定，
    被告並請求傳喚陳威云云。然本院認為，被告對於案發當時
    與甲○友口交之行為並不否認，僅爭執有無違反甲○之意願，
    及其是否知曉甲○之年齡未滿14歲諸情。而被告是否違反甲○
    之意願，主要應以甲○當時之感受，及其他客觀情形為判斷
    依據，並非以被告主觀之認知為準，縱使被告主觀上認為並
    無違反甲○之意願，然從其他證據足以顯示，當時情形並非
    被告所自以為是，則被告該行為仍屬違反對方意願之行為，
    因此是否違反甲○之意願，實無從以對被告進行測謊所能查
    知。再者，被告對於明知甲○為未滿14歲之人，早於偵查中
    陳述明確，此與甲○所述相符，已如上述，此部分事實已臻
    明確，並無再行重複調查證據之必要。況本件爭點在於被告
    是否違背甲○之意願，以及被告是否明知甲○為未滿14歲之人
    已如上述，以案發當時房間內僅被告及甲○2人，陳威並未在
    場親眼目睹，則對於被告有無違背甲○之意願一情，陳威顯
    然並無法證明。而被告明知甲○為未滿14歲之人一情，已據
    被告於偵查中自承，並經甲○陳述無誤，此部分亦無再行傳
    訊陳威之必要，是上開部分，均無再行調查之必要，併此敘
    明。
三、按刑法第10條第5項規定：「稱性交者，謂非基於正當目的
    所為之下列性侵入之行為：一、以性器進入他人之性器、肛
    門或口腔，或使之接合之行為。二、以性器以外之其他身體
    部位或器物進入他人之性器、肛門，或使之接合之行為」，
    就被告要求甲○為口交，並將生殖器放入甲○口內之態樣以言
    ，已該當於該條項第1款所稱性交行為。按Ａ女係85年1月出
    生，有Ａ女之真實姓名對照表在卷可考。是核被告乙○○上
    開所為，係犯刑法第221條第1項第2款之對未滿14歲女子為
    強制性交罪。又兒童少年福利法第70 條第1項固規定成年人
    故意對兒童及少年犯罪者，加重其刑至2分之1，惟該條項但
    書復明文規定：「但各該罪就被害人係兒童及少年已定有特
    別處罰規定者，不在此限。」，刑法第222條第1項第2款之
    對14歲以下之男女性交，係特別規定以被害人年齡尚未滿14
    歲者為其處罰之特殊要件，依首揭兒童少年福利法第70條第
    1項但書之規定，犯該罪應無再按同條項前段規定加重處罰
    之餘地（最高法院94年度臺上字第7425號裁判意旨參照）。
    且被告於犯本案時，並未滿20歲，非屬成年人。是本件被告
    就前揭所犯該條項加重強制性交罪，不再依此規定加重其刑
    ，應予敘明。爰審酌被告與甲○僅為普通朋友，並無深刻交
    情，被告竟僅圖一己慾望，性侵害甲○，造成被害人身心難
    以彌補之創傷，暨考量被告本次犯行所用之手段、侵害之時
    間、地點，及犯罪後仍不知善自悔悟，反因圖免脫罪而不斷
    翻異自供，並曾推託責任於甲○，犯後態度顯然不佳等一切
    情狀，量處如主文所示之刑。
參、適用之法律﹕
（一）刑事訴訟法第299條第1項前段。
（二）刑法第222條第1項第2款。
本件經檢察官丙○○到庭執行職務。
中    華    民    國    99    年    9    月    30    日
                  刑事第八庭  審判長法  官  許金樹
                                    法  官  洪俊誠
                                    法  官  劉國賓

以上正本證明與原本無異。
如不服本判決應於收受判決後10日內向本院提出上訴書狀，並應
敘述具體理由；其未敘述上訴理由者，應於上訴期間屆滿後20日
內向本院補提理由書（均須按他造當事人之人數附繕本）「切勿
逕送上級法院」。
                                    書記官  張隆成
中    華    民    國    99    年    9    月    30    日

附錄論罪科刑法條：
中華民國刑法第222條
（加重強制性交罪）
犯前條之罪而有下列情形之一者，處 7 年以上有期徒刑：
一、二人以上共同犯之者。
二、對未滿十四歲之男女犯之者。
三、對精神、身體障礙或其他心智缺陷之人犯之者。
四、以藥劑犯之者。
五、對被害人施以凌虐者。
六、利用駕駛供公眾或不特定人運輸之交通工具之機會犯之者。
七、侵入住宅或有人居住之建築物、船艦或隱匿其內犯之者。
八、攜帶兇器犯之者。
前項之未遂犯罰之。

司法院資訊處製作；財團法人民間司法改革基金會備份。
